# Eduardo Cintra

São Sebastião do Paraíso, Minas Gerais, Brazil



educin15@hotmail.com



linkedin.com/in/educintrabr

# Resumo

Site: https://educintra.dev/

Github: https://github.com/EduCintraBR

Bacharel em Sistemas de Informação pela Libertas Faculdades Integradas, sou desenvolvedor fullstack com mais de seis anos de experiência em .NET Core e Angular, atualmente atuando na NTT DATA Services. Especializo-me em migração de sistemas legados, desenvolvimento de APIs RESTful e integração de frontends dinâmicos.

Possuo sólidos conhecimentos em C#, com experiência significativa em projetos utilizando VB6 e Delphi. Minha trajetória inclui trabalho com bancos de dados Oracle, MySQL e SQL Server, além de práticas em metodologias ágeis (Scrum e Kanban) e ferramentas de CI/CD como Azure DevOps e Gitlab CI/CD. Sou comprometido com a inovação e qualidade, valorizo o aprendizado contínuo e o trabalho em equipe.

# **Experiência**



#### **Desenvolvedor Fullstack**

NTT DATA Business Solutions

Out 2023 - Atualmente (8 meses)

- Proficiência em desenvolvimento com .NET Framework e .NET Core.
- Proficiência em desenvolvimento com AngularJS e Angular2+.
- Expertise na integração de Angular para experiências front-end aprimoradas.
- Habilidade na implementação de APIs RESTful para comunicação de dados eficiente.
- Histórico comprovado na migração de sistemas legados para soluções modernas.
- Forte foco em testes e garantia de qualidade para assegurar confiabilidade.
- Experiência com metodologias ágeis, incluindo Scrum e Kanban.
- Uso de TFS e Github como versionadores de código.

## Meta Full Stack Developer

#### Meta

Ago 2022 - Out 2023 (1 ano e 3 meses)

- Expertise na migração de sistemas legados (ASP.NET Classic, VB.NET, VB6) para soluções modernas.
- Desenvolvimento de aplicações em .NET Core
- Desenvolvimento do Front-end com Angular2+
- Forte foco na confiabilidade do código através de testes unitários com MSTests e xUnit.
- Gerenciamento eficiente de deploys com Azure DevOps.
- Praticante de metodologias ágeis usando Scrum e Kanban.
- Utilização de bancos relacionais como SQL Server.

## .NET Developer

#### Grupo Telluria

Set 2020 - Ago 2022 (1 ano e 11 meses)

- Desenvolvimento de projetos, integrações e APIs usando .NET Core.
- Manutenção de projetos legados em .NET Framework 4 e VB6.
- Proficiência no uso de Entity Framework e Dapper.
- Experiência com containerização Docker e LXC.
- Orquestração e gerenciamento de tarefas de API com Hangfire.
- Integração contínua e deployment com Gitlab CI/CD.
- Participação em projetos internos utilizando Angular2+.
- Experiência em integração de APIs com Zendesk e Salesforce.
- Metodologia ágil (Scrum e Kanban).



#### Software Developer

**4T SISTEMAS** 

Jun 2019 - Ago 2020 (1 ano 3 meses)

- Desenvolvimento e manutenção em VB6.
- Desenvolvimento e manutenção de aplicações em .NET MVC.
- Suporte help desk ao cliente.
- Suporte e treinamento in-loco ao cliente



## **Software Developer**

Astek Sistemas

Jan 2019 - Jun 2019 (6 meses)

- Desenvolvimento de novas features e soluções em Delphi.
- Manutenção das soluções existentes em Delphi.
- Teste final das soluções ou manutenções desenvolvidas.

# Educação

### Libertas Faculdades Integradas

Bacharelado, Sistemas de Informação

2016 - 2019

#### UNOPAR - Universidade Norte do Paraná

Pós-Graduação, Arquitetura de Software

2024-2024